apertium-uzb.uzb_Cyrl.dix
    <pardef n="бола__эга_кўп">
	  <!-- кўплик, эгалик (шахси билан), келишик -->
      <e><p><l>ларим</l><r><s n="от_кўп"/><s n="от_эга"/><s n="ш1"/><s n="от_бош"/></r></p></e>
      <e><p><l>ларимнинг</l><r><s n="от_кўп"/><s n="от_эга"/><s n="ш1"/><s n="от_қар"/></r></p></e>
      <e><p><l>ларимни</l><r><s n="от_кўп"/><s n="от_эга"/><s n="ш1"/><s n="от_туш"/></r></p></e>
      <e><p><l>ларимга</l><r><s n="от_кўп"/><s n="от_эга"/><s n="ш1"/><s n="от_жўн"/></r></p></e>
      <e><p><l>ларимда</l><r><s n="от_кўп"/><s n="от_эга"/><s n="ш1"/><s n="от_ўп"/></r></p></e>
      <e><p><l>ларимдан</l><r><s n="от_кўп"/><s n="от_эга"/><s n="ш1"/><s n="от_чиқ"/></r></p></e>
      <e><p><l>ларинг</l><r><s n="от_кўп"/><s n="от_эга"/><s n="ш2"/><s n="от_бош"/></r></p></e>
      <e><p><l>ларингнинг</l><r><s n="от_кўп"/><s n="от_эга"/><s n="ш2"/><s n="от_қар"/></r></p></e>
      <e><p><l>ларингни</l><r><s n="от_кўп"/><s n="от_эга"/><s n="ш2"/><s n="от_туш"/></r></p></e>
      <e><p><l>ларингга</l><r><s n="от_кўп"/><s n="от_эга"/><s n="ш2"/><s n="от_жўн"/></r></p></e>
      <e><p><l>ларингда</l><r><s n="от_кўп"/><s n="от_эга"/><s n="ш2"/><s n="от_ўп"/></r></p></e>
      <e><p><l>ларингдан</l><r><s n="от_кўп"/><s n="от_эга"/><s n="ш2"/><s n="от_чиқ"/></r></p></e>
      <e><p><l>лари</l><r><s n="от_кўп"/><s n="от_эга"/><s n="ш3"/><s n="от_бош"/></r></p></e>
      <e><p><l>ларининг</l><r><s n="от_кўп"/><s n="от_эга"/><s n="ш3"/><s n="от_қар"/></r></p></e>
      <e><p><l>ларини</l><r><s n="от_кўп"/><s n="от_эга"/><s n="ш3"/><s n="от_туш"/></r></p></e>
      <e><p><l>ларига</l><r><s n="от_кўп"/><s n="от_эга"/><s n="ш3"/><s n="от_жўн"/></r></p></e>
      <e><p><l>ларида</l><r><s n="от_кўп"/><s n="от_эга"/><s n="ш3"/><s n="от_ўп"/></r></p></e>
      <e><p><l>ларидан</l><r><s n="от_кўп"/><s n="от_эга"/><s n="ш3"/><s n="от_чиқ"/></r></p></e>
      <e><p><l>лармиз</l><r><s n="от_кўп"/><s n="от_эга"/><s n="ш1"/><s n="от_бош"/></r></p></e>
      <e><p><l>лармизнинг</l><r><s n="от_кўп"/><s n="от_эга"/><s n="ш1"/><s n="от_қар"/></r></p></e>
      <e><p><l>лармизни</l><r><s n="от_кўп"/><s n="от_эга"/><s n="ш1"/><s n="от_туш"/></r></p></e>
      <e><p><l>лармизга</l><r><s n="от_кўп"/><s n="от_эга"/><s n="ш1"/><s n="от_жўн"/></r></p></e>
      <e><p><l>лармизда</l><r><s n="от_кўп"/><s n="от_эга"/><s n="ш1"/><s n="от_ўп"/></r></p></e>
      <e><p><l>лармиздан</l><r><s n="от_кўп"/><s n="от_эга"/><s n="ш1"/><s n="от_чиқ"/></r></p></e>
      <e><p><l>ларингиз</l><r><s n="от_кўп"/><s n="от_эга"/><s n="ш2"/><s n="от_бош"/></r></p></e>
      <e><p><l>ларингизнинг</l><r><s n="от_кўп"/><s n="от_эга"/><s n="ш2"/><s n="от_қар"/></r></p></e>
      <e><p><l>ларингизни</l><r><s n="от_кўп"/><s n="от_эга"/><s n="ш2"/><s n="от_туш"/></r></p></e>
      <e><p><l>ларингизга</l><r><s n="от_кўп"/><s n="от_эга"/><s n="ш2"/><s n="от_жўн"/></r></p></e>
      <e><p><l>ларингизда</l><r><s n="от_кўп"/><s n="от_эга"/><s n="ш2"/><s n="от_ўп"/></r></p></e>
      <e><p><l>ларингиздан</l><r><s n="от_кўп"/><s n="от_эга"/><s n="ш2"/><s n="от_чиқ"/></r></p></e>
      <e><p><l>лари</l><r><s n="от_кўп"/><s n="от_эга"/><s n="ш3"/><s n="от_бош"/></r></p></e>
      <e><p><l>ларининг</l><r><s n="от_кўп"/><s n="от_эга"/><s n="ш3"/><s n="от_қар"/></r></p></e>
      <e><p><l>ларини</l><r><s n="от_кўп"/><s n="от_эга"/><s n="ш3"/><s n="от_туш"/></r></p></e>
      <e><p><l>ларига</l><r><s n="от_кўп"/><s n="от_эга"/><s n="ш3"/><s n="от_жўн"/></r></p></e>
      <e><p><l>ларида</l><r><s n="от_кўп"/><s n="от_эга"/><s n="ш3"/><s n="от_ўп"/></r></p></e>
      <e><p><l>ларидан</l><r><s n="от_кўп"/><s n="от_эга"/><s n="ш3"/><s n="от_чиқ"/></r></p></e>
	  <!-- /кўплик, эгалик, келишик -->
    </pardef>
    <pardef n="бола__эга">
      <e><p><l></l><r></r></p><par n="бола__эга_бир"/></e>
      <e><p><l></l><r></r></p><par n="бола__эга_кўп"/></e>
    </pardef>
    <pardef n="бола">
      <e><p><l></l><r></r></p><par n="бола__асос"/></e>
      <e><p><l></l><r></r></p><par n="бола__эга"/></e>
    </pardef>

    <pardef n="клуб__асос">
      <e><p><l></l><r></r></p><par n="бола__асос"/></e>
	</pardef>
    <pardef n="клуб__эга_бир">
	  <!-- бирлик, эгалик (шахси билан), келишик -->
      <e><p><l>им</l><r><s n="от_бир"/><s n="от_эга"/><s n="ш1"/><s n="от_бош"/></r></p></e>
      <e><p><l>имнинг</l><r><s n="от_бир"/><s n="от_эга"/><s n="ш1"/><s n="от_қар"/></r></p></e>
      <e><p><l>имни</l><r><s n="от_бир"/><s n="от_эга"/><s n="ш1"/><s n="от_туш"/></r></p></e>
      <e><p><l>имга</l><r><s n="от_бир"/><s n="от_эга"/><s n="ш1"/><s n="от_жўн"/></r></p></e>
      <e><p><l>имда</l><r><s n="от_бир"/><s n="от_эга"/><s n="от_ўп"/></r></p></e>
      <e><p><l>имдан</l><r><s n="от_бир"/><s n="от_эга"/><s n="ш1"/><s n="от_чиқ"/></r></p></e>
      <e><p><l>инг</l><r><s n="от_бир"/><s n="от_эга"/><s n="ш2"/><s n="от_бош"/></r></p></e>
      <e><p><l>ингнинг</l><r><s n="от_бир"/><s n="от_эга"/><s n="ш2"/><s n="от_қар"/></r></p></e>
      <e><p><l>ингни</l><r><s n="от_бир"/><s n="от_эга"/><s n="ш2"/><s n="от_туш"/></r></p></e>
      <e><p><l>ингга</l><r><s n="от_бир"/><s n="от_эга"/><s n="ш2"/><s n="от_жўн"/></r></p></e>
      <e><p><l>ингда</l><r><s n="от_бир"/><s n="от_эга"/><s n="ш2"/><s n="от_ўп"/></r></p></e>
      <e><p><l>ингдан</l><r><s n="от_бир"/><s n="от_эга"/><s n="ш2"/><s n="от_чиқ"/></r></p></e>
      <e><p><l>и</l><r><s n="от_бир"/><s n="от_эга"/><s n="ш3"/><s n="от_бош"/></r></p></e>
      <e><p><l>ининг</l><r><s n="от_бир"/><s n="от_эга"/><s n="ш3"/><s n="от_қар"/></r></p></e>
      <e><p><l>ини</l><r><s n="от_бир"/><s n="от_эга"/><s n="ш3"/><s n="от_туш"/></r></p></e>
      <e><p><l>ига</l><r><s n="от_бир"/><s n="от_эга"/><s n="ш3"/><s n="от_жўн"/></r></p></e>
      <e><p><l>ида</l><r><s n="от_бир"/><s n="от_эга"/><s n="ш3"/><s n="от_ўп"/></r></p></e>
      <e><p><l>идан</l><r><s n="от_бир"/><s n="от_эга"/><s n="ш3"/><s n="от_чиқ"/></r></p></e>
      <e><p><l>имиз</l><r><s n="от_бир"/><s n="от_эга"/><s n="ш1"/><s n="от_бош"/></r></p></e>
      <e><p><l>имизнинг</l><r><s n="от_бир"/><s n="от_эга"/><s n="ш1"/><s n="от_қар"/></r></p></e>
      <e><p><l>имизни</l><r><s n="от_бир"/><s n="от_эга"/><s n="ш1"/><s n="от_туш"/></r></p></e>
      <e><p><l>имизга</l><r><s n="от_бир"/><s n="от_эга"/><s n="ш1"/><s n="от_жўн"/></r></p></e>
      <e><p><l>имизда</l><r><s n="от_бир"/><s n="от_эга"/><s n="ш1"/><s n="от_ўп"/></r></p></e>
      <e><p><l>имиздан</l><r><s n="от_бир"/><s n="от_эга"/><s n="ш1"/><s n="от_чиқ"/></r></p></e>
      <e><p><l>ингиз</l><r><s n="от_бир"/><s n="от_эга"/><s n="ш2"/><s n="от_бош"/></r></p></e>
      <e><p><l>ингизнинг</l><r><s n="от_бир"/><s n="от_эга"/><s n="ш2"/><s n="от_қар"/></r></p></e>
      <e><p><l>ингизни</l><r><s n="от_бир"/><s n="от_эга"/><s n="ш2"/><s n="от_туш"/></r></p></e>
      <e><p><l>ингизга</l><r><s n="от_бир"/><s n="от_эга"/><s n="ш2"/><s n="от_жўн"/></r></p></e>
      <e><p><l>ингизда</l><r><s n="от_бир"/><s n="от_эга"/><s n="ш2"/><s n="от_ўп"/></r></p></e>
      <e><p><l>ингиздан</l><r><s n="от_бир"/><s n="от_эга"/><s n="ш2"/><s n="от_чиқ"/></r></p></e>
      <e><p><l>лари</l><r><s n="от_бир"/><s n="от_эга"/><s n="ш3"/><s n="от_бош"/></r></p></e>
      <e><p><l>ларининг</l><r><s n="от_бир"/><s n="от_эга"/><s n="ш3"/><s n="от_қар"/></r></p></e>
      <e><p><l>ларини</l><r><s n="от_бир"/><s n="от_эга"/><s n="ш3"/><s n="от_туш"/></r></p></e>
      <e><p><l>ларига</l><r><s n="от_бир"/><s n="от_эга"/><s n="ш3"/><s n="от_жўн"/></r></p></e>
      <e><p><l>ларида</l><r><s n="от_бир"/><s n="от_эга"/><s n="ш3"/><s n="от_ўп"/></r></p></e>
      <e><p><l>ларидан</l><r><s n="от_бир"/><s n="от_эга"/><s n="ш3"/><s n="от_чиқ"/></r></p></e>
	  <!-- /бирлик, эгалик, келишик -->
	</pardef>
    <pardef n="клуб__эга_кўп">
      <e><p><l></l><r></r></p><par n="бола__эга_кўп"/></e>
    </pardef>
    <pardef n="клуб__эга">
      <e><p><l></l><r></r></p><par n="клуб__эга_бир"/></e>
      <e><p><l></l><r></r></p><par n="клуб__эга_кўп"/></e>
    </pardef>
    <pardef n="клуб">
      <e><p><l></l><r></r></p><par n="клуб__асос"/></e>
      <e><p><l></l><r></r></p><par n="клуб__эга"/></e>
    </pardef>

    <pardef n="нок__асос_бир">
	  <!-- бирлик, келишик -->
      <e><p><l></l><r><s n="от_бир"/><s n="от_бош"/></r></p></e>
      <e><p><l>нинг</l><r><s n="от_бир"/><s n="от_қар"/></r></p></e>
      <e><p><l>ни</l><r><s n="от_бир"/><s n="от_туш"/></r></p></e>
      <e><p><l>ка</l><r><s n="от_бир"/><s n="от_жўн"/></r></p></e>
      <e><p><l>да</l><r><s n="от_бир"/><s n="от_ўп"/></r></p></e>
      <e><p><l>дан</l><r><s n="от_бир"/><s n="от_чиқ"/></r></p></e>
	  <!-- /бирлик, келишик -->
    </pardef>
    <pardef n="нок__асос_кўп">
      <e><p><l></l><r></r></p><par n="клуб__асос_кўп"/></e>
    </pardef>
    <pardef n="нок__асос">
      <e><p><l></l><r></r></p><par n="нок__асос_бир"/></e>
      <e><p><l></l><r></r></p><par n="нок__асос_кўп"/></e>
    </pardef>
    <pardef n="нок__эга">
      <e><p><l></l><r></r></p><par n="клуб__эга"/></e>
    </pardef>
    <pardef n="нок">
      <e><p><l></l><r></r></p><par n="нок__асос"/></e>
      <e><p><l></l><r></r></p><par n="нок__эга"/></e>
    </pardef>

	<pardef n="билак__асос_бир">
      <e><p><l></l><r></r></p><par n="нок__асос_бир"/></e>
    </pardef>
    <pardef n="билак__асос_кўп">
      <e><p><l></l><r></r></p><par n="нок__асос_кўп"/></e>
    </pardef>
    <pardef n="билак__асос">
      <e><p><l></l><r></r></p><par n="билак__асос_бир"/></e>
      <e><p><l></l><r></r></p><par n="билак__асос_кўп"/></e>
    </pardef>
